臺灣高等法院民事裁定
110年度抗字第1241號
抗  告  人  工信工程股份有限公司

法定代理人  陳煌銘  

上列抗告人與相對人台灣電力股份有限公司核能火力發電工程處
間請求損害賠償事件，抗告人對於中華民國110年9月13日臺灣臺
北地方法院裁定（110年度建字第242號），提起抗告，本院裁定
如下：
    主  文
抗告駁回。
抗告費用由抗告人負擔。
    理  由
一、按關於由一定法律關係而生之訴訟，當事人得以文書合意定
    第一審管轄法院。訴訟之全部或一部，法院認為無管轄權者
    ，依原告聲請或依職權以裁定移送於其管轄法院。此觀民事
    訴訟法第24條、第28條第1項規定甚明。是當事人間以合意
    定第一審管轄法院者，除專屬管轄外，得排斥其他審判籍而
    優先適用，兩造及法院均應受其拘束，非原告單方所得片面
    捨棄或變更。如有違反，法院自得依職權移送兩造合意之管
    轄法院（最高法院99年度台抗字第110號、101年度台抗字第
    612號裁定意旨參照）。
二、本件抗告人主張：伊承攬相對人之林口電廠更新擴建計畫筒
    式煤倉系統統包工程（下稱系爭工程），兩造於民國101年5
    月10日簽訂工程採購承攬契約（下稱系爭契約），預定竣工
    期限為105年6月19日。然因天候、界面廠商提供資料遲延、
    相對人用地交付遲延等因素，致工期延長1738天，履約成本
    增加新臺幣3億8,467萬1,940元。爰依系爭契約、民法承攬
    規定及情事變更原則，請求相對人如數給付，並加計自起訴
    狀繕本送達翌日起算之法定遲延利息。原法院將本件裁定移
    送臺灣桃園地方法院（下稱桃園地院），抗告人不服，提起
    抗告，略以：依系爭契約第27條第1項第2款約定：兩造因履
    約而生爭議，如協處不成而提起民事訴訟者，「雙方並同意
    以工地就近之地方法院為第一審管轄法院」（下稱系爭約定
    ），所謂「工地就近之地方法院」，係指距離兩造工務處所
    最近之意，兩造於工區內設置之工務處所已因竣工而撤離，
    以兩造設址地點計算距離最近之地方法院為原法院；且以駕
    車自工地於交通順暢且不經收費路段之情況計算，前往原法
    院所需時間最短，是應以原法院為本件合意管轄之地方法院
    。相對人與其他承包廠商關於林口電廠更新擴建計畫之契約
    ，亦有類似系爭約定之內容，所生糾紛係由原法院審理。爰
    求為廢棄原裁定等語。　
三、查系爭契約第2條載明系爭工程地點在林口發電廠即新北市○
    ○區○○里000○0號（見原審卷25頁），依Google網站地圖顯示
    （見原審卷133至143頁、本院卷29至33頁），不論係以直線
    距離測量，或以交通方式計算（包括駕車路程距離、駕車於
    交通順暢情況預估花費時間），最鄰近工地均為桃園地院（
    不論新舊址），堪認兩造依系爭約定就系爭工程履約爭議之
    訴訟，合意由桃園地院為第一審管轄法院。依首揭說明，原
    法院依職權將本件移送桃園地院，並無違誤。抗告意旨曲解
    「工地」為現工務所所在地，並於交通方式增設系爭約定所
    無之「不經過收費路段」為要件，且所舉原法院107年度建
    字第102號判決（見本院卷7頁），無從證明相對人與其他承
    包廠商之工程契約，亦有如系爭約定相同之合意管轄。抗告
    意旨指摘原裁定不當，求予廢棄，為無理由，應予駁回。　
四、據上論結，本件抗告為無理由，爰裁定如主文。
中　　華　　民　　國　　110 　年　　11　　月　　30　　日
                  民事第七庭
                      審判長法  官  李昆霖
                            法  官  蔡惠琪
                            法  官  譚德周
正本係照原本作成。
本裁定除以適用法規顯有錯誤為理由外，不得再抗告。如提起再
抗告，應於收受送達後10日內委任律師為代理人向本院提出再抗
告狀。並繳納再抗告費新臺幣１千元。
中　　華　　民　　國　　110 　年　　11　　月　　30　　日

                            書記官  張郁琳